# 请教求助陈版主，占比51%51%未实际出资的控股公司能否纳入合并范围

提问人：angel0715 时间：2020-12-03 17:27:02
A公司注册资本 2000 万，工商登记B认缴出资比例为51.00%（尚未实际出资），C公司占49%（已实际出资 490万）。
根据A公司章程规定股东的出资最后期限为 2043 年 11 月 18 日。因股东双方责权利关系暂未明确，项目暂未立项成功，项目公司也前景不明朗，为避免投资风险，B至今为止尚未注资。几年来，项目前期的相关费用资金来源，均由合作方C按合作协议约定提供的前期费用（约定限额 2000 万元）解决，如项目立项成功，则前期启动资金进入项目成本，否则前期启动资金由C负责，与B无关。
按照合作协议约定，合作双方按照实缴的出资比例分享和承担A的利润和亏损，问是否B应该将A纳入合并范围，目前情况是
1 、B表决权比例占51%，且董事席位占多数。根据章程，董事人数共 5 名，B占 3 名并担任董事长。
2 、由B派出财务人员（会计）。
根据《企业会计准则第 33 号——合并财务报表》第二章第七条，合并财务报表的合并范围应当以控制为基础予以确定。控制，是指投资方拥有对被投资方的权力,通过参与被投资方的相关活动而享有可变回报，并且有能力运用对被投资方的权力影响其回报金额。这个控制权的判断是，(一)判断通过涉入被投资方的活动享有的是否为可变回报(二)判断投资方是否对被投资方拥有权力，并能够运用此权力影响回报金额所以虽然是席位占多数，但是不能通过控制活动享有可变回报，是否纳入合并呢，这个享有的可变回报理解是否无误有 2 个事务所意见不一致，一个认为表决权占多数应纳入合并，一个认为不享受回报，不应该纳入
控制权的判断能否就以表决权或者董事会决议的席位来看占比判断控制力呢，对于未实际出资而按实际出资比例分配的情况是否不应该纳入合并？

回答人：chenyiwei
这个问题应当综合判断，不应简单化地强调某一因素的决定性作用。对这个案例，需要明确的问题是：既然C只是小股东，那为何目前的前期经费全部由C投入，且一旦失败将全部由C承担损失？这样的表决权与资金投入不一致的安排是基于什么考虑？从目前情况看，最终项目公司成功设立的可能性有多大？